【裁判字號】    98,易,844
【裁判日期】    981216
【裁判案由】    竊盜等
【裁判全文】
臺灣苗栗地方法院刑事判決               98年度易字第844號
公  訴  人  臺灣苗栗地方法院檢察署檢察官
被      告  丙○○
上列被告因竊盜等案件，經檢察官提起公訴（98年度偵字第479
號），本院判決如下：
    主  文
丙○○犯強制罪，貳次，均累犯，各處有期徒刑肆月，如易科罰
金，均以新臺幣壹仟元折算壹日；又犯竊盜罪，累犯，處有期徒
刑肆月，如易科罰金，以新臺幣壹仟元折算壹日。應執行有期徒
刑玖月，如易科罰金，以新臺幣壹仟元折算壹日。被訴傷害部分
公訴不受理。
    事  實
一、丙○○因違反懲治盜匪條例等案件，經法院判處有期徒刑以
    上之刑確定，於民國92年10月16日入監服刑後，嗣於97年3
    月11日因縮短刑期執行完畢（構成累犯）。詎丙○○猶不知
    悔改，於出監後仍繼續為下列犯行：
  (一)丙○○因與甲○○有債務糾紛，竟基於脅迫使他人行無義務
    之事的犯意，於民國97年12月23日上午9 時許，持不具殺傷
    力之銀色改造手槍1 支（所涉持有違反槍砲彈藥刀械管制條
    例罪嫌，另經檢察官以98年度偵字第469 號起訴在案），至
    甲○○位在苗栗縣頭份鎮○○路257 號之居所內，拿槍對著
    甲○○叫渠還錢，惟甲○○稱渠需要時間籌錢，因此丙○○
    即逼迫甲○○需跟他一起走，遂由丙○○駕駛甲○○所有之
    車號8131-TV 號自用小客車，將甲○○載往巫世國位在苗栗
    縣竹南鎮竹圍之租屋處（地址不詳），找當時借住在該處的
    邱文吉，由邱文吉居間協調還款事宜，以上述脅迫方式使甲
    ○○離開上址租屋處，及與丙○○至巫世國租屋處等無義務
    之事。惟卻因協調未成，丙○○逕自棄甲○○於不顧，與友
    人卜聖倫駕駛甲○○之前述自用小客車回到甲○○之居所後
    ，丙○○另基於為自己不法所有之犯意，獨自闖入屋內，將
    甲○○放至在屋內之手機2 支竊取（廠牌分別為MOTOROLA、
    SONY ERICSSON ），供為己用。隨後，丙○○回到巫世國租
    屋處繼續逼迫甲○○還債，甲○○畏懼丙○○會對渠不利，
    遂撥打電話給渠兄石東盛，告以：「我被人家（指丙○○）
    綁，有人拿槍抵住我，逼我拿錢出來」等語，請石東盛帶新
    臺幣（下同）1 萬元至苗栗縣竹南鎮「海邊餐廳」旁的十字
    路口借渠還債。聯絡完訖後，丙○○遂承前脅迫使他人行無
    義務之事的犯意，接續持槍押著甲○○，與不知情之卜聖倫
    及另1 名年籍不詳之男子，開著甲○○之前述自用小客車，
    將甲○○載到「海邊餐廳」旁的十字路口後，叫甲○○下車
    跟石東盛拿錢，石東盛雖勸甲○○跟其一起逃跑，但因甲○
    ○顧慮到丙○○有槍，怕遭到報復，遂不敢妄動，仍將錢帶
    回車上交給丙○○，丙○○則於回到巫世國租屋處後，始將
    甲○○釋放。嗣於98年1 月19日，員警持搜索票至丙○○之
    住處搜索，尋得甲○○遭竊手機2 支，而甲○○復提出告訴
    ，始循線查獲上情。
  (二)丙○○基於強暴、脅迫使他人行無義務之事的犯意，於98年
    1 月10日上午3 時許，持不具殺傷力之霰彈槍1 支（所涉持
    有違反槍砲彈藥刀械管制條例罪嫌，另經檢察官以98年度偵
    字第469 號起訴在案），至苗栗縣頭份鎮○○路229 巷口處
    ，等待在附近拜訪友人彭雙富之甲○○，惟甲○○發現丙○
    ○在該處守侯，拔腿就逃，丙○○就喝令甲○○「不要跑」
    、「再跑就開槍」、「你不要給我跑，跑了你就知道」等語
    ，並以槍托敲擊甲○○頭部（惟未有證據證明甲○○受傷）
    ，使甲○○不敢再逃跑，而妨害甲○○離開該處的權利，經
    彭雙富出面調解，丙○○方離去。嗣因甲○○提出告訴，始
    循線查獲上情。
二、案經甲○○訴由苗栗縣警察局頭份分局報告臺灣苗栗地方法
    院檢察署檢察官偵查起訴。
    理  由
壹、有罪部分：
一、證據能力部分：
    被告丙○○對於下列供述證據、非供述證據的證據能力均不
    爭執，僅爭執其證據證明力（參審卷98年10月27日準備程序
    筆錄第4 頁、98年12月2 日審判筆錄第4 至7 頁）。而上述
    證據並無違法取得或顯不可信等情事，自得為本件認定犯罪
    事實存否之證據，附此敘明。
二、實體部分：
  (一)被告丙○○固坦承於97年12月23日上午9 時許，至甲○○位
    於苗栗縣頭份鎮○○路257 號之居所，要求甲○○償還債務
    ；於98年1 月10日上午3 時許，在苗栗縣頭份鎮○○路229
    巷口處，遇見甲○○等事實，但否認有強制及竊盜犯行，辯
    稱：犯罪事實一部分，沒有持槍押甲○○，石東盛是甲○○
    的哥哥，甲○○如何騙石東盛伊不清楚。但以常情來說，如
    果有石東盛所說的情節，當時就應該會去報警了。當天伊在
    巫世國住處，是一邊聊天一邊吸毒。證人邱文吉、乙○○、
    巫世國、卜聖倫和甲○○的2 、3 個朋友都在場，伊沒有妨
    害甲○○自由。甲○○當天跟伊說欠賣毒品之人5 千元，向
    伊借5 千元，伊說不然押手機在伊這邊，甲○○說好，甲○
    ○到了晚上9 點多向伊借到5 千元才離開。犯罪事實二部分
    ，甲○○之後又不接伊的電話，還去跟警察說伊吸毒又有槍
    枝。伊去找甲○○，甲○○看到伊就跑。甲○○有帶藍波刀
    ，伊看到藍波刀才拿三節棍出來，當時有彭雙富及彭雙富的
    女友、乙○○在場。甲○○以前跟伊是好朋友，伊的朋友曾
    帶甲○○等人去打獵，甲○○知道伊的朋友都住伊那邊，所
    以跟警察點說伊那邊有槍，甲○○今天會這樣說，都是因為
    債務關係不愉快，後來於98年1 月13日在大成中學前，才會
    被伊打等語。
  (二)惟查：
  1.犯罪事實一(一)部分：
    (1)證人甲○○證稱：97年12月23日上午9 時許，我本來要到
      彰化製作筆錄，我要出去的時候，丙○○就剛好要進來，
      跟我說「錢應該要跟我處理了」，我當時沒有說什麼，我
      有看到他帶銀色的手槍，他插在腰間，我當時坐在床邊，
      他把槍抽出來，放在我的桌子上，他就跟我說「錢已經欠
      那麼久了，應該要處理」，他當時似乎怕我報警，就叫我
      手機交給他，後來他就開我的自小客車載我到竹南竹圍附
      近他友人「阿國」的倉庫，他就要我趕快處理，但是我跟
      他說，你這樣限制我的行動，要我如何處理？後來他跟我
      說「車子借我一下」，他就把車開走，我就留在竹圍。他
      到傍晚6 點多，才又開車回來，我請他把電話還給我，我
      就打電話給我哥石東盛，我不敢跟我哥說真正的原因，就
      謊說我的車撞到人家的車，要賠1 萬元，我哥哥就跟我約
      在竹南的某家海產店把錢交給我，我拿到錢之後，又回到
      竹圍倉庫那裡，把錢交給他。他拿到錢之後，急著要到苗
      栗市，叫我去苗栗找他，當天晚上他就沒有回來。隔天早
      上我回到租屋處，我就看到我的租屋處有被翻過，後來丙
      ○○事後跟我說，他只拿手機2 支。我們到了竹圍之後，
      我的車就被他開走了，我也沒有辦法可以離開，只好在那
      裡等待。警員在丙○○住查獲的摩托羅拉灰色行動電話、
      sony ericsson 紅色行動電話是我所有等語【參偵卷第34
      至39頁、第84至86頁，98年2 月27日偵訊光碟譯文（附於
      審卷98年12月2 日審判筆錄之後）】。
    (2)證人石東盛證稱：「（問：97年12月23日甲○○有無請你
      拿1 萬元給他？原因為何？）有，他說他被人家綁，車上
      有人拿槍抵住他，逼他拿錢出來。後來我就很快報警。後
      來我拿了9 千元，拿到竹南海邊餐聽的十字路口，我看到
      我弟弟下車，車上的人過了3 、5 分鐘後下來，跟我說，
      『我弟弟撞到他的車』所以要他還債，當時那台車上有4
      人，後面坐了2 個人，我弟本來坐在副駕駛座，下來的人
      是駕駛，當時他開我弟弟的車，後來我弟弟就被他帶走了
      ，我就報警，並且跟車，結果對方發現我有跟車，就在竹
      南鎮龍鳳宮附近他就不見了，因為當時我開的車是貨車，
      所以追不上。」、「（問：給錢之後，你弟何時才被發現
      ？）失去聯絡，之前我弟弟是用他自己手機連絡我，後來
      再用對方手機打給我，我後來打我弟弟手機，結果已經關
      機了」、「（問：是否有聽甲○○說，他有欠人家錢嗎？
      ）可能是丙○○，當日拿錢時候，就是他開我弟弟車，跟
      我說我弟弟撞到他的車，欠他錢。當時我弟弟在我交錢給
      他的現場跟我說，下車的那個人有槍。他不要我過去，當
      時我要我弟弟上我的車，但是他不敢，說他有槍，對方可
      能會去我家報復。」等語（參偵卷第147 至148 頁）。
   (3)證人邱文吉證稱：「（問：是否認識丙○○? ）他是否就
      是住在明德水庫的『大頭』，如果是，我就認識。」、「
      （問：去年12月23日『大頭』有無帶一個甲○○去你那裡
      ? ）我認識甲○○，當時『大頭』帶他過來，說甲○○欠
      他錢，甲○○沒有錢還，問我有無辦法幫甲○○還債，我
      當時聽甲○○說要我先幫『大頭』按奈一下，我並沒有過
      問甲○○如何清償，我只是勸『大頭』不要一直逼甲○○
      。後來『大頭』要我先幫甲○○清償1 萬元，我就沒有辦
      法，他們到我那裡不到1 個小時，他們後來就離開了，他
      們是當日中午時候過來的。」、「（問：在這中間『大頭
      』是否有離開過？）他們一過來我都在，很像『大頭』中
      間有離開，他說他的車壞掉，要去牽回來，所以他中間有
      離開，當時甲○○並沒有離開」、「（問：後來甲○○是
      否有找他哥哥拿錢？）我不清楚。」、「（問：何人是『
      阿國』？）我當時是借住在『阿國』他家，他家是住在竹
      圍。所以他們去竹圍找我，當時阿國也有在家，他並沒有
      參與這一事情。阿國本名是巫世國，他已經搬家了」等語
      （參98年度偵字第479 號卷第134 頁至第135 頁）。
    (4)證人巫世國證稱：「（問：97年12月23日，是否有一名叫
      大頭男子，帶甲○○到你當時在竹南竹圍租屋處？）他是
      去找邱文吉，不是找我。、「（問：當時經過情形為何？
      ）當時約有3 、4 名，有男有女，結果吵到我們家人，我
      太太阮玉協打電話給我，說有一群人來到我家，聲音很大
      ，妨礙我們家的安寧，要我回家，我就趕回家去看，我回
      到家之後，我就跟邱文吉說，要他們小聲一點，我又出去
      開計程車了。」、「（問：邱文吉當時住在你們家？）是
      。」、「（問：當時邱文吉為何會住在你家？）當時他跟
      我說，他只要住1 、2 天，是我外甥卜聖倫帶回來的，我
      想說我也要搬家了，就給他住。」等語（參偵卷第479 號
      卷第197 頁至第198 頁）。
    (5)證人卜聖倫證稱：「（問：丙○○有無在巫世國還住在竹
      南鎮竹圍租屋處，強押甲○○至該處尋找邱文吉？）剛開
      始是甲○○先以電話打電話給邱文吉，說有事情要找邱文
      吉，是否方便？後來丙○○就接過甲○○電話跟邱文吉說
      ，要過來找邱文吉，我跟邱文吉當時共同寄住在巫世國租
      屋處。他們在電話中，並沒有說是什麼事情，我們約好在
      附近的「國利加油站」等，丙○○當時開甲○○的自小客
      車，當時車上只有他們2 人。後來我就帶他們回我們住的
      地方，甲○○當時要求邱文吉幫他作保，甲○○說丙○○
      懷疑他告密一件丙○○被查獲的槍砲案，他要邱文吉作保
      ，邱文吉的意思是先安撫丙○○的情緒，要甲○○先拿出
      一些現金跟毒品給丙○○、我開甲○○的車載丙○○回到
      甲○○租屋處牽丙○○放置在甲○○租屋處前的吉普車，
      後來甲○○說要跟他哥哥先借1 萬元給丙○○，邱文吉就
      叫我載甲○○去拿，後來石東盛又拿了1 萬元給甲○○，
      我們就回到巫事國租屋處。」等語（參偵卷第208 頁至第
      211 頁）。
    (6)是由證人甲○○、石東盛2 人上述證詞觀察，可知其等2
      人證述的情節相符，足見其等2 人的證詞係屬真實，均堪
      採信。復徵諸證人巫世國、邱文吉、卜聖倫的上述證詞，
      再參酌臺灣苗栗地方法院檢察署98年度偵字第469 號起訴
      書（參偵卷第229 至231 頁）、苗栗縣警察局頭份分局搜
      索扣押筆錄、扣押物品目錄表、MOTOROLA、SONY ERICSSO
      N 行動電話照片（參偵卷第27至32頁）所示，可知被告丙
      ○○於98年1 月17日為警於其住處查獲制式霰彈1 顆、不
      具殺傷力之土造霰彈槍1 支、改造8 釐米手槍1 支等物品
      。被告丙○○與甲○○有債務糾紛，被告丙○○即於97年
      12月23日上午9 時許，持銀色手槍1 把至甲○○位於苗栗
      縣頭份鎮○○路257 號之居所，將正欲至彰化製作筆錄之
      甲○○攔下，脅迫甲○○還錢，並逼迫甲○○與其去找邱
      文吉協調還款事實。復由被告丙○○駕駛甲○○所有之車
      號8131-TV 號自用小客車，將甲○○載往邱文吉向巫世國
      借住，位在苗栗縣竹南鎮竹圍之租屋處。剛開始協調不成
      ，被告丙○○即與友人卜聖倫駕駛甲○○之前述自用小客
      車，回到甲○○之居所後，獨自闖入屋內，竊取甲○○放
      置在屋內之手機2 支（廠牌分別為MOTOROLA、SONYERICSS
      O N ）。被告丙○○復回到巫世國租屋處，繼續逼迫甲○
      ○還債，甲○○逼不得已遂撥打電話給其兄石東盛稱：「
      我被人家（指丙○○）綁，有人拿槍抵住我，逼我拿錢出
      來」等語，請石東盛帶1 萬元至竹南鎮「海邊餐廳」旁的
      十字路口借其還債。被告丙○○旋即持槍押著甲○○，與
      不知情之卜聖倫及另1 名年籍不詳之成年男子，開著甲○
      ○之前述自用小客車，將甲○○載到「海邊餐廳」旁的十
      字路口後，叫甲○○下車跟石東盛拿錢，石東盛雖勸甲○
      ○跟其一起逃跑，但因甲○○顧慮到被告丙○○有槍，怕
      遭到報復，遂不敢妄動，仍將錢帶回車上交給被告丙○○
      ，被告丙○○則於回到巫世國租屋處後，始將甲○○釋放
      等事實。
    (7)至證人甲○○於審理時翻異前詞，先係改稱：在偵查時說
      丙○○有持槍是記錯了，警察在丙○○家中查到的手機，
      好像是跟丙○○借錢，在邱文吉那邊抵押給丙○○的樣子
      等語（參審卷98年11月11日審判筆錄第4 至6 頁），復改
      稱：在偵查時有講到槍，我根本沒有看到他有槍，我只是
      因為他一直來找麻煩我才這樣等語（參審卷98年12月2 日
      審判筆錄第3 頁）。則就其審理時的2 次證詞的內容觀察
      ，可見係南轅北轍，復與其在警詢、偵查時的證詞不符。
      但證人甲○○於警詢、偵查時，均一致證稱被告丙○○持
      槍對其為上述強制行為、竊取其所有的手機2 支等情，復
      與證人石東盛證述的情節相符，已如前述。再斟酌甲○○
      既已出門準備至彰化製作筆錄，若非被告丙○○持槍逼迫
      其離開租屋處，焉有改變計劃與被告丙○○至竹南鎮竹圍
      地區之理？復參考臺灣苗栗地方法院檢察署98年度偵字第
      469 號起訴書所載，被告丙○○確係持有手槍，益見甲○
      ○於警詢、偵查時的證詞非虛。由此足見，甲○○於審理
      時翻異前詞，改稱上述自相矛盾的證詞，顯為迴護被告丙
      ○○之詞，不足採信，應以其於警詢、偵查時的證詞為真
      實可採。
    (8)至證人徐宛玲於審理時證稱甲○○在邱文吉處向丙○○借
      錢，將電話押給丙○○，沒有看到丙○○持槍等語（參審
      卷98年11月11日審判筆錄第10至11頁）。然查，證人徐宛
      玲與被告丙○○同居，且於98年6 月14日生下被告丙○○
      之骨肉（參同上審判筆錄第12頁），可見其與被告丙○○
      關係密切。而其於審理時係證稱甲○○係在彭雙富家中抵
      押電話予被告丙○○等語（參同上審判筆錄第12頁），實
      與被告丙○○陳稱甲○○於邱文吉住處，因借5 千元而將
      行動電話抵押等情不符，由此可見證人徐宛玲前述證詞，
      實為迴護被告丙○○之詞，不足採信。
    (9)至被告丙○○辯稱在住處為警查獲的行動電話2 支，係甲
      ○○在邱文吉住處，向伊借5 千元而抵押予伊等語。但查
      ，被告丙○○自陳當日甲○○欠伊金錢尚未償還等語，證
      人甲○○亦證稱有欠被告丙○○錢等語，則證人甲○○前
      債未清，被告丙○○焉有於此情形下，再出借現金予證人
      甲○○之理？徵諸證人甲○○於偵查時並未證述在邱文吉
      處向被告丙○○借5 千元等情，且證人邱文吉、卜聖倫亦
      未證稱甲○○有在邱文吉住處，向被告丙○○借5 千元等
      情，足見被告丙○○此節辯解為虛，不可採信。至被告丙
      ○○辯稱證人甲○○早就知悉伊友人有槍枝放在伊住處等
      語，但證人甲○○於警詢、偵查、審理時，均未證述知悉
      被告丙○○的友人置放槍枝在被告丙○○住處等情，且本
      件並無證據足資證明被告此節辯解的真實性，自屬不足為
      採，不能作為對被告丙○○有利之認定。
    (10)綜上，被告丙○○之上述辯解，均為臨訟卸責之詞，不足
      採信。此外，復有臺灣苗栗地方法院檢察署98年度偵字第
      469 號起訴書、苗栗縣警察局頭份分局搜索扣押筆錄、扣
      押物品目錄表、MOTOROLA、SONY ERICSSO N行動電話照片
      在卷可考，被告丙○○強制、竊盜犯行，洵堪認定。
  2.犯罪事實一(二)部分：
    (1)證人甲○○證稱：98年1 月10日凌晨3 時許，那時我要從
      頭份鎮○○路友人「白夫」住處出來，我出門之後，我就
      聽到人家在喊「不要跑」，我以為是警察，我就趕快跑，
      後來他就說「要跑去哪裡」，我後來停下來，他就拿槍托
      敲我的頭，結果我一看是丙○○，他就跟我說，他在外面
      等很久了，後來我們就再敲門要進「白夫」家，「白夫」
      就說「有話好好說」，丙○○聽了「白夫」的話，當天就
      沒有要把我帶走，才說：「以後看要如何處理」，他就離
      開了。我只知道是黑色的槍，天色昏暗，不能看清楚，他
      在追我的時候，有說如果再跑，他就要開槍了，是他跟我
      說，他拿的是霰彈槍等語【參偵卷第34至39頁、第84至86
      頁，98年2 月27日偵訊光碟譯文（附於審卷98年12月2 日
      審判筆錄之後）】。
    (2)證人彭雙富證稱：「（問：今年1 月10日凌晨3 點，甲○
      ○是不是在你家外面，遭丙○○毆打？）我沒有看到，因
      為那時候，甲○○一出去，我就把門關起來，我聽到外面
      有人喊『不要動』，我就聽到類似用手毆打人的聲音，後
      來聽到有人說，『你不要給我跑，跑了你就知道』，隔了
      不久，我就聽到甲○○在叫門，並且說他的鑰匙什麼沒拿
      ，教我開門，我就把門打開，我就說『有什麼事情好好說
      ，請進來』我看到丙○○那群人有3 個人，我跟他們說，
      有什麼事情好好說，不要在我家外面大聲，時間那麼晚，
      會影響到他人，他們進入我家之後，他們談的是丙○○懷
      疑甲○○檢舉他，我就聽丙○○跟甲○○說，『如果不是
      你檢舉的，就當著我的面發誓，如果甲○○敢發誓，改天
      再處理』。後來丙○○跟甲○○就先後離開。丙○○先離
      開，甲○○還不敢離開，待了半個小時之後，甲○○才敢
      離開。」（參偵卷第137 頁至第138 頁）。
    (3)是由證人甲○○、彭雙富的上述證詞觀察，可見其等2 人
      證述之情若合符節，足證其等2 人的證詞均為真實可採。
      復徵諸臺灣苗栗地方法院檢察署98年度偵字第469 號起訴
      書（參偵卷第229 至231 頁）所示，可知被告丙○○於98
      年1 月17日為警於其住處查獲制式霰彈1 顆、不具殺傷力
      之土造霰彈槍1 支、改造8 釐米手槍1 支等物品。由此足
      見，證人甲○○積欠被告丙○○債務，且經常避不見面，
      被告丙○○即持霰彈槍，於98年1 月10日上午3 時許，至
      苗栗縣頭份鎮○○路229 巷口處，等待在附近拜訪友人彭
      雙富之甲○○。但甲○○發現被告丙○○在該處守侯，拔
      腿就逃，被告丙○○就持槍喝令甲○○「不要跑」、「再
      跑就開槍」、「你不要給我跑，跑了你就知道」等語，並
      以槍托敲擊甲○○頭部，使甲○○不敢再逃跑，嗣經彭雙
      富出面調解，被告丙○○方離去等事實。
    (4)至證人徐宛玲於審理時證稱被告丙○○在彭雙富家沒有打
      甲○○，沒有帶東西到彭雙富家等語（參審卷98年11月11
      日審判筆錄第11頁、第14頁）。但徵諸被告丙○○陳稱於
      98年1 月10日凌晨3 時許以類似警察所用的三節甩棍打甲
      ○○等語（參偵卷第102 頁），則與證人徐宛玲的證詞不
      符，足見證人徐宛玲之上述證詞不實，不足採信。
    (5)至被告丙○○辯稱係甲○○拿藍波刀，伊才自腰際取下三
      節甩棍，可能在甩出之際，有碰到甲○○等語，但此節陳
      述實與其前述陳述不符。且證人甲○○證稱被告丙○○係
      以霰彈槍喝令伊不准跑等語，並用槍托敲伊之頭等情，已
      如前述。復徵諸被告丙○○確係持有土造霰彈槍乙節，亦
      如前述。由此可見被告丙○○上述辯解，應為避重就輕之
      詞，不能採信。
    (6)綜上，被告丙○○之上述辯解，均為臨訟卸責之詞，不足
      採信。此外，復有臺灣苗栗地方法院檢察署98年度偵字第
      469 號起訴書在卷可憑，其強制犯行洵堪認定。
  (三)核被告丙○○所為，係犯刑法第304 條第1 項強制罪（2 次
    ）、刑法第320 條第1 項竊盜罪。又查被告前因違反懲治盜
    匪條例等案件，經法院判處有期徒刑以上之刑確定，於97年
    3 月11日因縮短刑期執行完畢，此有臺灣高等法院被告全國
    前案紀錄表1 份附卷可佐，其於上述案件執行完畢後，5 年
    內故意再犯本件有期徒刑以上之3 罪，均為累犯，均應依刑
    法第47條第1 項之規定加重其刑。又其所犯上述3 罪，犯意
    個別，行為互殊，應予以分論併罰。爰審酌被告僅因與告訴
    人甲○○有債務糾紛，即持槍先後2 次為上述強制犯行，並
    伺機竊取告訴人甲○○之行動電話2 支，實不足取。復考量
    其於犯罪後否認犯行之態度，及其犯罪的動機、目的、手段
    、造成損害等一切情狀，分別量處如主文所示之刑，及諭知
    易科罰金之折算標準，並定其應執行刑，復諭知易科罰金之
    折算標準。
貳、公訴不受理部分
一、公訴意旨另以：被告丙○○、饒任其、劉子玄及其他2 名年
    籍不詳之成年男子，共同基於傷害之犯意，於98年1 月13日
    中午12時，由劉子玄佯裝要向甲○○購買毒品，約甲○○在
    苗栗縣頭份鎮新華里下新店65號之私立大成高中前，甲○○
    不疑有他，即請友人徐偉智騎機車載其赴約，到達約定地點
    後，被告丙○○等人即出面包圍甲○○，甲○○見情勢不對
    ，急忙逃跑，惟仍被追上，而遭到丙○○等人以拳腳及電擊
    棒毆打，致甲○○受有臉部及嘴角流血、流鼻血、右臉瘀青
    等多處傷害。因認被告丙○○涉犯刑法第277 條第1 項傷害
    罪嫌等語。
二、按告訴乃論之罪，告訴人於第一審辯論終結前得撤回其告訴
    ，又告訴經撤回者，應諭知不受理之判決，刑事訴訟法第23
    8 條第1 項、第303 條第3 款分別定有明文。
三、查本件告訴人甲○○告訴被告丙○○傷害案件，起訴書認係
    觸犯刑法第277 條第1 項之傷害罪，依同法第287 條之規定
    ，須告訴乃論。茲據告訴人甲○○撤回告訴（參審卷98年12
    月2 日審判筆錄第3 頁），依照首開說明，爰不經言詞辯論
    ，逕為諭知不受理之判決。
據上論斷，應依刑事訴訟法第299 第1 項前段、第303 第3 款、
第307 條，刑法第304 條第1 項、第320 條第1 項、第47條第1
項、第51條第5 款、第41條第1 項前段，刑法施行法第1 條之1
，判決如主文。
本案經檢察官林俊杰到庭執行職務。
中    華    民    國    98    年    12    月    16    日
                  刑事第一庭  法  官  呂曾達
以上正本證明與原本無異。
如不服本判決應於收受判決後10日內向本院提出上訴書狀，並應
敘述具體理由。其未敘述上訴理由者，應於上訴期間屆滿後20日
內向本院補提理由書( 均須按他造當事人之人數附繕本) 「切勿
逕送上級法院」。告訴人或被害人如對本判決不服者，應具備理
由請求檢察官上訴，其上訴期間之計算係以檢察官收受判決正本
之日期為準。
                              書記官  劉容辰
中    華    民    國    98    年    12    月    16    日
附錄本案論罪科刑法條：
中華民國刑法第304 條第1 項：
（強制罪）
以強暴、脅迫使人行無義務之事或妨害人行使權利者，處 3 年
以下有期徒刑、拘役或 3 百元以下罰金。
中華民國刑法第320 條第1 項：
（普通竊盜罪）
意圖為自己或第三人不法之所有，而竊取他人之動產者，為竊盜
罪，處5  年以下有期徒刑、拘役或 5 百元以下罰金。

司法院資訊處製作；財團法人民間司法改革基金會備份。
